# Komi Zyrian twol file
cf. kpv-phon-old.xfscript
cf. http://www.ling.helsinki.fi/~rueter/Publications/Rueter_in-Permistika-6_2000-154-158.pdf
Хельсинкиса университетын кыв туялысь Ижкарын Перымса кывъяс симпозиум вылын лыддьӧмтор
## Alphabet, Sets and Definitions


## Letters of the alphabet

 * а б в г д е ё ж з и і й к л м н о ӧ п р с т у ф х ц ч ш щ ъ ы ь э ю я 
 * А Б В Г Д Е Ё Ж З И І Й К Л М Н О Ӧ П Р С Т У Ф Х Ц Ч Ш Щ Ъ Ы Ь Э Ю Я 
 * %{иі%}:и	 for soft and hard
 * %{иі%}:і	 for soft and hard

 * %{ая%}:а	 for soft and hard

 * %^V1:ӧ        for reduplicated vowel
## Archiphonemes for vowels
## Triggers
 * %^Close:0	 Close syllable, this triggers final consonant drop, seen in word-final position and before consonant
 * %^C2V:0        Consonant v to vowel

## Boundary symbols

 *  %>  morpheme boundary мун%>ны
 * hash # word boundary
 *  %- 
 *  «   мед«ічӧт
 *  »    удж»ал»ышт


Diacritics




## Sets

Vowel

Palatal Vowel
Cns-initial vowels

All non-vowels, consonants and hard and soft signs

All non-vowels with exception of soft sign
All consonants followed by Cyrillic и
Why is т2 here 2015-10-01

All but z consonants that can be followed by either і or и

Letters

Dummy


## Definitions



## Rules


**The famous L/V**


**The famous L/V goes Izhva**

**Vowel lengthening а:о я:ё**


**The ӧ/V as in унаан**
* *уна%>%^V1н*
* *уна%>ан*

Paragogic consonants

**Paragogic consonant deletion**

**Paragogic т deletion and tripple т**
* *Блатт%>тӧг*
* *Блат0%>тӧг*

**Paragogic т deletion and tripple т**


**Paragogic т deletion and tripple т**

**jDeletion after vowel**

**j to hard sign after consonant**
* *кывй%>%{ая%}#*
* *кывъ%>я#*
* *кӧсй%>%{ая%}#*
* *кӧсъ%>я#*

**l deletion ALSO tripple letter**
* *металл%>лӧн*
* *метал0%>лӧн*


**d deletion**

Vowel Palatalisation
**а 2 я, о 2 ё, у 2 ю**
* *вой%>%{ая%}с*
* *во0%>яс*
* *озй%>%{ая%}с*
* *озъ%>яс*
* *ворссь%>%{ая%}#*
* *ворсс0%>я#*
картопель+Sg+Ine+PxSg3
* *картопель%>%{ая%}с*
* *картопел0%>яс*
картопель+Pl+Nom
* *картопель%>ъяс*
* *картопель%>0яс*

**%{иі%} 2 і**

**%{иі%} 2 и**
* *ворссь%>%{иі%}#*
* *ворсс0%>и#*
* *ло%>%{иі%}#*
* *ло%>и#*
* *шу%>%{иі%}с*
* *шу%>ис*
* *вай%>%{иі%}с*
* *вай%>ис*

**Soft Sign Deletion**

* *велӧдысь%>сянь*
* *велӧдыс0%>сянь*
* *велӧдысь%>сьыс*
* *велӧдыс0%>сьыс*
* ★*гос0%>сянь* (is not standard language)
* ★*госъ%>сянь* (is not standard language)
* *пас%>сянь*
* *пас%>сянь*
* *пас%^ь2%>сянь*
* *пась%>сянь*

**Hard Sign Deletion**
* *вой%>ъяс*
* *вой%>0яс*
* *выль%>ъяс*
* *выль%>0яс*
* *коми%>ъяс*
* *коми%>0яс*
* *автобус%>ъяс*
* *автобус%>ъяс*
* ★*автобус%>ъяс* (is not standard language)
* ★*автобус%>0яс* (is not standard language)

**Hard Sign Palatalization**
* *виддз%^Close%>ъяс*
* *вид0з0%>ьяс*

**No triple letters**
* *класс%>сянь*
* *клас0%>сянь*

**IClitic**

клуб+N+Sg+Err/Dial+Ill **club/kerho**
* *клуб%>э*
* *клуб%>еx*

**Disallow l to vowel after other than l**
